【裁判字號】    99,交簡上,52
【裁判日期】    990928
【裁判案由】    過失傷害
【裁判全文】
臺灣彰化地方法院刑事判決            99年度交簡上字第52號
公  訴  人  臺灣彰化地方法院檢察署檢察官
上  訴  人
即  被  告  乙○○
上列上訴人因過失傷害案件，不服本院99年度交簡字第739 號中
華民國99年6 月7 日第一審判決（檢察官聲請簡易判決處刑案號
：99年度偵字第624 號），提起上訴，本院管轄之第二審合議庭
判決如下：
    主  文
上訴駁回。
乙○○緩刑貳年。
    犯罪事實及理由
一、本案經本院理結果，認第一審簡易判決認事用法及量刑均無
    不當，應予維持，並引用第一審刑事簡易判決書（含臺灣彰
    化地方法院檢察署檢察官聲請簡易判決處刑書）記載之犯罪
    事實、證據及理由（如附件）。
二、本案所引用被告以外之人於審判外之言詞或書面陳述，而不
    符合刑事訴訟法第159 條之1 至第159 條之4 之規定者，均
    經本院於審理時當庭直接提示而為合法之調查，檢察官、被
    告均同意作為證據，本院審酌前開證據作成或取得之狀況，
    均無非法或不當取證之情事，亦無顯不可信之情況，故認為
    適當而均得作為證據。是前開證據，依刑事訴訟法第159 條
    之5 之規定，均具有證據能力。又按除法律另有規定外，實
    施刑事訴訟程序之公務員因違背法定程序取得之證據，其有
    無證據能力之認定，應審酌人權保障及公共利益之均衡維護
    ，刑事訴訟法第158 條之4 定有明文。本案所引用之非供述
    證據，並無證據證明係實施刑事訴訟程序之公務員違背法定
    程序所取得，且檢察官、被告均未表示無證據能力，自應認
    均具有證據能力，先予敘明。
三、本案上訴人即被告乙○○（下稱被告）上訴意旨以：被告坦
    承犯行，亦無犯罪前科紀錄，且已與告訴人即被害人甲○○
    達成民事和解，為此提起上訴，請求鈞院撤銷原審判決並諭
    知緩刑，俾勵自新等語。
四、按量刑輕重，係屬事實審法院得依職權自由裁量之事項，苟
    已斟酌刑法第57條各款所列情狀而未逾越法定刑度，不得遽
    指為違法（最高法院72年臺上字第6696號判例要旨參照）。
    又在同一犯罪事實與情節，如別無其他加重或減輕之原因，
    下級審量定之刑，亦無過重或失輕之不當情形，則上級審法
    院對下級審法院之職權行使，原則上應予尊重（最高法院85
    年度臺上字第2446號判決要旨參照）。經查，原審以被告所
    犯刑法第284 條第1 項前段之過失傷害犯行事證明確，並審
    酌被告因過失行為發生本案交通事故，致告訴人受有前揭傷
    害，且被告平日素行尚稱良好，並無前科等不良紀錄，此有
    臺灣高等法院被告前案紀錄表、臺灣彰化地方法院檢察署刑
    案資料查註紀錄表各一份在卷可稽，暨考量其為肇事次因，
    告訴人為肇事主因等一切情狀，據以論罪科刑，判處被告拘
    役50日，並諭知易科罰金之折算標準，核無不當，上訴人即
    被告指摘原判決，請求撤銷原判決云云，為無理由，應予駁
    回其上訴。另查，被告前未曾因故意犯罪受有期徒刑以上刑
    之宣告，有臺灣彰化地方法院檢察署刑案資料查註紀錄表、
    臺灣高等法院被告前案紀錄表各1 份附卷可稽，被告因一時
    失慮致觸法網，犯後復已與告訴人即被害人甲○○達成和解
    ，深具悔意，經此偵查及審判程序後，應知戒慎而無再犯之
    虞，且告訴人甲○○於本院審理中亦表示願意原諒被告所為
    ，本院認對其所宣告之刑以暫不執行為適當，爰依刑法第74
    條第1 項第1 款之規定併予宣告緩刑2 年，以勵自新。
據上論斷，應依刑事訴訟法第455 條之1 第1 項、第3 項、第37
3 條、第368 條，刑法第74條第1 項第1 款，判決如主文。
本案經檢察官詹喬偉到庭執行職務。
中    華    民    國    99    年    9     月    28    日
                        刑事第八庭審判長法官  游秀雯
                                  法      官  王素珍
                                  法      官  唐中興
以上正本證明與原本無異。
本件不得上訴。
中    華    民    國    99    年    9     月    28    日
                                  書  記  官 黃國源

司法院資訊處製作；財團法人民間司法改革基金會備份。
